# 解释第 15 号

提问人：Ryan_q 时间：2023-07-25 00:05:35
@chenyiwei，陈版主，有一问题请教
企业会计准则解释第 15 号：
企业将固定资产达到预定可使用状态前或者研发过程中产出的产品或副产品对外销售（以下统称试运行销售）的，应当按照《企业会计准则第 14 号——收入》、《企业会计准则第 1 号——存货》等规定，对试运行销售相关的收入和成本分别进行会计处理，计入当期损益，不应将试运行销售相关收入抵销相关成本后的净额冲减固定资产成本或者研发支出。
该规定在实际执行中存在偏差，具体如下：
1 、公司在产出产品时并未知道是否对外销售，待下个年度真正对外销售时已经无法满足上述处理要求，该要求在实际处理过程中是否存在后见之明的情况？
2 、对于该类方式的处理，是否可以改进为：公司在研发工程批的芯片时按照正常成本核算后入库后标记工程批，研发部门领用自研计入研发费用，对外销售时正常确认收入结转成本。
望陈版主！

回答人：chenyiwei
1 、公司在产出产品时并未知道是否对外销售，则可以将该产品按照《监管规则适用指引——会计类第 3 号》之“3-11 固定资产达到预定可使用状态前试运行产品的会计处理”所述原则确定的成本转入存货，后续对其进行减值测试。这并不存在“后见之明”的问题。
2 、也可以这样处理，取决于该企业的业务模式和管理需求。